【裁判字號】    99,易緝,163
【裁判日期】    991224
【裁判案由】    詐欺
【裁判全文】
臺灣高雄地方法院刑事判決             99年度易緝字第163號
公  訴  人  臺灣高雄地方法院檢察署檢察官
被      告  吳昀芷
上列被告因詐欺案件，經檢察官提起公訴（97年度偵緝字第2328
號）後，被告於準備程序為有罪之陳述，經合議庭裁定由受命法
官依簡式審判程序獨任審理，並判決如下：
    主  文
吳昀芷犯非法由自動付款設備取財罪共貳罪，均累犯，各處有期
徒刑參月，如易科罰金，均以新臺幣壹仟元折算壹日。應執行有
期徒刑肆月，如易科罰金，以新臺幣壹仟元折算壹日。
    事  實
一、吳昀芷前於民國95年間因過失致死案件，經本院95年度交易
    字第233號判處有期徒刑4月確定，並於96年5月29日易科罰
    金執行完畢。詎仍不知悔改，因與羅蘭為好友關係而得自由
    進出其位於高雄市○○區○○路890號住處，羅蘭並曾於96
    年10月8日以其所有之新光銀行現貸卡（卡號：00000000000
    00號）提領新臺幣（下同）10萬元借予吳昀芷，吳昀芷竟因
    之覬覦該現貸卡之利益，而基於意圖為自己不法之所有，趁
    羅蘭至醫院就診之際，未經羅蘭同意擅自拿取其置於住處客
    廳抽屜內之前開現貸卡及提款密碼後，分別於同年月11日17
    時12分許、23日9 時6 分許，在高雄銀行右昌分行及高雄二
    信右昌分社，將上開現貸卡插入自動櫃員機內，輸入提款密
    碼，使該自動付款設備之辨識系統陷於錯誤，誤認提款人為
    有正當權源之持卡人，以此不正方法由自動付款設備各借得
    10萬元之貸款，吳昀芷取得該2 筆款項後，即將上開現貸卡
    再放回原位。嗣羅蘭於96年11月底持該現貸卡欲借款遭拒，
    經報警處理並調取提款機監視錄影紀錄，始循線查獲上情。
二、案經羅蘭訴由高雄市政府警察局楠梓分局移送臺灣高雄地方
    法院檢察署檢察官偵查起訴。
    理  由
一、本件被告吳昀芷所犯之罪，並非法定刑為死刑、無期徒刑或
    最輕本刑3 年以上有期徒刑之罪，亦非高等法院管轄第一審
    之案件，其於本院準備程序中就被訴事實已為有罪之陳述，
    經告知簡式審判程序之旨，並聽取檢察官及被告之意見後，
    由本院合議庭裁定進行簡式審判程序。又簡式審判程序之證
    據調查，依刑事訴訟法第273 條之2 規定，不受同法第159
    條第1 項、第161 條之2 、第161 條之3 、第163 條之1 及
    第164 條至第170 條規定之限制，再被告對於卷內之各項證
    據亦不爭執證據能力，故卷內所列之各項證據，自得作為證
    據，先予敘明。
二、上揭犯罪事實，業據被告吳昀芷於本院審理時坦承不諱，核
    與證人即被害人羅蘭於警詢及偵查中證述之情節相符，並有
    上開現貸卡貸款歷史檔查詢單1 紙，及被告於96年10月11日
    提款時之監視影像翻拍照片2 幀在卷可按（警卷第7 、8 頁
    ），足認被告之自白核與事實相符。本件事證明確，被告犯
    行洵堪認定，應依法論科。
三、按刑法第339 條之2 所謂「自動付款設備」係指藉由電子控
    制系統設置預定之功能，而由機械本身提供轉帳、領取現金
    等相關金融服務之設備，只須符合特定操作程序、且輸入之
    帳號密碼均屬相符，即可在該帳戶內從事提款、轉帳或其他
    金融交易。又同條所稱「不正方法」包括一切非以合法、正
    確方式操作自動付款設備之行為，故無權使用他人資料者亦
    屬之。本件被告未經授權，擅自輸入被害人羅蘭之現貸卡密
    碼，使該自動付款設備誤認其係有正當權源持卡人而得以領
    取現金，是核被告所為，係犯刑法第339 條之2 第1 項意圖
    為自己不法之所有，以不正方法由自動付款設備取得他人之
    物罪。被告分別於96年10月11日、23日犯上開之罪，該2 日
    之犯罪係基於各別之犯意，行為互殊，應分論併罰。又被告
    有事實欄所載之有期徒刑執行完畢紀錄，有臺灣高等法院被
    告前案紀錄表在卷可按，其於有期徒刑之執行完畢後5 年內
    ，故意再犯本件有期徒刑以上之罪，為累犯，應依刑法第47
    條第1 項之規定加重其刑。爰審酌被告曾有犯罪前科，素行
    欠佳，不思以正當手法賺取金錢，僅因缺錢花用，即擅持他
    人信用預借現金，不僅造成被害人財產、信用上之損害，更
    影響金融秩序甚鉅，所為自當受相當之刑事非難，並兼衡其
    犯後尚能坦承犯行，惟迄未賠償被害人之損害及其犯罪之動
    機、目的、手段、智識程度、生活狀況等一切情狀，分別各
    量處如主文所示之刑，及定其應執行之刑，並諭知易科罰金
    之折算標準，以資懲儆。
據上論斷，應依刑事訴訟法第273 條之1 第1 項、第299 條第1
項前段，刑法第339 條之2 第1 項、第47條、第41條第1 項前段
、第51條第5 款，刑法施行法第1 條之1 ，判決如主文。
本案經檢察官陳建州到庭執行職務。
中    華    民    國    99    年    12    月    24    日
                  刑事第二庭  法  官  柯彩燕
以上正本證明與原本無異。
如不服本判決應於收受送達後10日內向本院提出上訴書狀，並應
敘述具體理由；如未敘述上訴理由者，應於上訴期間屆滿後20日
內向本院補提理由書（均須按他造當事人之人數附繕本）「切勿
逕送上級法院」。
中    華    民    國    99    年    12    月    24    日
                              書記官  莊永利
附錄本判決論罪之法條：
中華民國刑法第339條之2
意圖為自己或第三人不法之所有，以不正方法由自動付款設備取
得他人之物者，處3 年以下有期徒刑、拘役或1 萬元以下罰金。
以前項方法得財產上不法之利益或使第三人得之者，亦同。

司法院資訊處製作；財團法人民間司法改革基金會備份。
